【裁判字號】    97,訴,2219
【裁判日期】    970711
【裁判案由】    毒品危害防制條例
【裁判全文】
臺灣臺中地方法院刑事判決              97年度訴字第2219號
公  訴  人  臺灣臺中地方法院檢察署檢察官
被      告  甲○○
                    （現另案在臺灣臺中女子監獄執行中）
上列被告因違反毒品危害防制條例案件，經檢察官提起公訴（九
十七年度毒偵字第二五四五號），被告於本院準備程序就被訴事
實為有罪之陳述，經本院合議庭裁定改行簡式審判程序，判決如
下：
    主    文
甲○○施用第一級毒品，累犯，處有期徒刑壹年。又施用第二級
毒品，累犯，處有期徒刑肆月。應執行有期徒刑壹年貳月。
    犯罪事實
一、甲○○前於民國八十九年間因犯施用毒品案件，經本院裁定
    令入勒戒處所觀察勒戒後，認有繼續施用傾向，復經本院裁
    定令入戒治處所施以強制戒治，於八十九年十一月一日經本
    院裁定停止強制戒治付保護管束，並於九十年三月二日強制
    戒治期滿未經撤銷保護管束，已以執行強制戒治完畢論。復
    於強制戒治執行完畢後五年內之九十二年間因犯施用毒品案
    件，經本院裁定令入戒治處所施以強制戒治，嗣因毒品危害
    防制條例於九十三年一月九日修正而報結釋放出所，且被告
    上揭所犯施用第一、二級毒品之犯行，併經臺灣臺中地方法
    院檢察署檢察官提起公訴，經本院判處應執行有期徒刑一年
    確定，送監執行，於九十四年七月二十二日縮刑期滿執行完
    畢。詎甲○○仍不知悔悟，基於施用第一級毒品海洛因之犯
    意，於九十七年一月十日八時，在臺中縣太平市○○路○段
    二五巷二二號住處，以將海洛因摻水稀釋後用注射針筒施打
    於靜脈血管方式，施用第一級毒品海洛因一次。另基於施用
    第二級毒品甲基安非他命之犯意，於同日十二時，在前開住
    處，以將甲基安非他命置於玻璃球吸食器內點火燒烤後吸其
    煙氣之方式，施用第二級毒品甲基安非他命一次。嗣經警於
    九十七年一月十日十時，在南投縣草屯鎮○○路二六九號查
    獲。
二、案經臺灣臺中地方法院檢察署檢察官自動檢舉偵查起訴。
    理    由
一、訊據被告甲○○對於前揭犯罪事實均坦承不諱，且被告為警
    查獲後所採集之尿液，經以氣相層析質譜儀（即ＧＣ／ＭＳ
    ）方法檢驗結果，確均呈第一級毒品海洛因代謝物嗎啡、可
    待因陽性反應及第二級毒品甲基安非他命代謝物甲基安非他
    命、安非他命陽性反應等情，此有詮昕科技股份有限公司濫
    用藥物尿液檢驗報告一份附卷足憑。查被告於八十九年間因
    犯施用毒品案件，經本院裁定令入勒戒處所觀察勒戒後，認
    有繼續施用傾向，復經本院裁定令入戒治處所施以強制戒治
    ，於八十九年十一月一日經本院裁定停止強制戒治付保護管
    束，並於九十年三月二日強制戒治期滿未經撤銷保護管束，
    已以執行強制戒治完畢論。復於強制戒治執行完畢後五年內
    之九十二年間因犯施用毒品案件，經本院裁定令入戒治處所
    施以強制戒治，嗣因毒品危害防制條例於九十三年一月九日
    修正而報結釋放出所，且被告上揭所犯施用第一、二級毒品
    之犯行，併經臺灣臺中地方法院檢察署檢察官提起公訴，經
    本院判處應執行有期徒刑一年確定，送監執行，於九十四年
    七月二十二日縮刑期滿執行完畢，此有臺灣高等法院被告前
    案紀錄表及臺灣臺中地方法院檢察署刑案資料查註紀錄表各
    一份在卷可參，其於強制戒治執行完畢後五年內曾再犯施用
    毒品罪，經本院判處罪刑確定，則被告復於九十七年一月十
    日，分別基於施用第一級毒品海洛因及施用第二級毒品甲基
    安非他命之犯意，在前開臺中縣太平市○○路○段二五巷二
    二號住處，各施用第一級毒品海洛因及第二級毒品甲基安非
    他命各一次，為警查獲，即非屬毒品危害防制條例第二十條
    第三項所定「五年後再犯」之情形，應依毒品危害防制條例
    第二十三條第二項之規定追訴（最高法院九十五年度臺非字
    第二八三號判決參照）。被告自白核與事實相符，事證明確
    ，其犯行洵堪認定。
二、核被告所為，係犯毒品危害防制條例第十條第一項之施用第
    一級毒品罪及同條第二項之施用第二級毒品罪。被告為供施
    用而持有第一、二級毒品，其持有第一、二級毒品之低度行
    為，已分別為施用第一、二級毒品之高度行為所吸收，均不
    另論罪。被告所犯施用第一級毒品罪及第二級毒品罪間，犯
    意各別，罪名不同，應予分論併罰。末查，被告前因違反毒
    品危害防制條例案件，經本院判處應執行有期徒刑一年確定
    ，送監執行，於九十四年七月二十二日縮刑期滿執行完畢，
    此有臺灣高等法院被告前案紀錄表及臺灣臺中地方法院檢察
    署刑案資料查註紀錄表各一份在卷可憑，其受徒刑執行完畢
    後五年以內，故意再犯本件有期徒刑以上之罪，均為累犯，
    應依刑法第四十七條第一項之規定，各加重其刑。爰審酌被
    告前因施用毒品犯行曾經強制戒治及判處罪刑確定，竟又再
    施用毒品不輟，無視於毒品對於自身健康之戕害及國家對於
    杜絕毒品犯罪之禁令，及其事後坦承犯行，再本於施用毒品
    犯罪之人，亦為「病人」之考量等一切情狀，分別量處如主
    文所示之刑，並定其應執行之刑。
據上論斷，應依刑事訴訟法第二百七十三條之一第一項、第二百
九十九條第一項前段，毒品危害防制條例第十條第一項、第二項
，刑法第十一條前段、第四十七條第一項、第五十一條第五款，
判決如主文。
中    華    民    國    97    年     7    月    11    日
                  刑事第六庭    法  官  戴博誠
上正本證明與原本無異。
如不服本判決，應於送達後10日內向本院提出上訴狀（須附繕本
），上訴於臺灣高等法院臺中分院。
上訴書狀如未敘述理由，應於上訴期間屆滿後20日內補提理由書
於本院。
                                書記官  林政佑
中    華    民    國    97    年     7    月    11    日
【附錄論罪科刑法條】
毒品危害防制條例第十條：
施用第一級毒品者，處六月以上五年以下有期徒刑。
施用第二級毒品者，處三年以下有期徒刑。


司法院資訊處製作；財團法人民間司法改革基金會備份。
